臺北高等行政法院裁定
111年度交上字第177號
上  訴  人  黃得維                               
被 上訴 人  新北市政府交通事件裁決處
代  表  人  李忠台            
上列當事人間交通裁決事件，上訴人對於中華民國111年4月26日
臺灣新北地方法院111年度交字第93號行政訴訟判決，提起上訴
，本院裁定如下：
　　主  文
上訴駁回。
上訴審訴訟費用新臺幣柒佰伍拾元由上訴人負擔。
　　理  由
一、按對於交通裁決事件之判決提起上訴，非以其違背法令為理
    由，不得為之，行政訴訟法第237條之9第2項準用第235條第
    2項規定甚明。是對於地方法院交通裁決事件之判決上訴，
    非主張該判決違背法令以為上訴理由，即屬不應准許，自應
    認為不合法而駁回之。
二、上訴人騎駛其所有車牌號碼000-0000號普通重型機車，於民
    國110年10月3日9時47分，行經高雄市前鎮區中山三路與光
    華三路以南約108公尺處時，經高雄市政府警察局前鎮分局
    （下稱舉發單位）員警以非固定式科學測速儀器，測得其行
    車速度為每小時72公里（限速為時速40公里），有行車速度
    超過規定最高時速之違規行為，乃製單舉發並移送被上訴人
    處理。經被上訴人查證違規屬實，依道路交通管理處罰條例
    （下稱道交條例）第40條、第63條第1項規定，於111年1月4
    日以新北裁催字第48-BPD221660號違反道路交通管理事件裁
    決書，裁處上訴人罰鍰新臺幣1,400元，並記違規點數1點。
    上訴人不服，提起行政訴訟，經臺灣新北地方法院以111年
    度交字第93號行政訴訟判決（下稱原判決）駁回，遂提起本
    件上訴。
三、上訴人對原判決提起上訴，雖主張：依原判決所載，「警52
    」取締標誌與測速位置間距為108公尺，本件實際違規地點
    與「警52」牌面間距為139.4公尺，為何罰單之違規地點並
    非直接記載139.4公尺，而是寫108公尺，致伊認定三角架架
    設位置與違規地點之距離不符合道交條例規定而提起申訴及
    訴訟，即便後續證明違規事實，惟舉發單位之文書記載明顯
    有誤，且未提供測量影片，導致一連串使用社會資源，舉發
    單位理應負起當初文書作業處理有誤之責任，承擔一、二審
    上訴費用等語。惟其前揭上訴理由，無非指摘舉發單位執行
    舉發之程序不當，並未具體說明原判決違背何項法令條款，
    依首開規定及說明，其上訴為不合法。
四、結論：本件上訴為不合法，裁定如主文。　
中　　華　　民　　國　　111 　年　　6 　　月　　29　　日
　　　                臺北高等行政法院第四庭
　                              審判長法　官　高　愈　杰
　                                    法　官　楊　坤　樵
　                                    法　官　鍾　啟　煒
上為正本係照原本作成。
不得抗告。
中　　華　　民　　國　　111 　年　　6 　　月　　29　　日
                                      書記官　李  建  德